臺灣高等法院臺中分院刑事判決　　　 100年度上訴字第1034號
上　訴　人
即　被　告　張樹忠
上列上訴人即被告因毒品危害防制條例案件，不服臺灣臺中地方
法院100年度訴字第661號中華民國100年3月25日第一審判決（起
訴案號：臺灣臺中地方法院檢察署99年度毒偵字第3283號），提
起上訴，本院判決如下：
    主  文
上訴駁回。
    理  由
一、依刑事訴訟法第350條、第361條、第362條、第367條規定，
    不服地方法院之第一審判決而上訴者，須提出上訴書狀，並
    應敘述具體理由，為上訴必備之程式；其所提出之書狀未敘
    述上訴理由，或僅曾以言詞陳述上訴理由者，均應於上訴期
    間屆滿後二十日內補提理由書於第一審法院。第一審法院經
    形式審查，認逾期未補提上訴理由者，應定期間先命補正；
    逾期未補正者，為上訴不合法律上之程式，應以裁定駁回。
    倘已提出上訴理由，但所提非屬具體理由者，則由第二審法
    院以上訴不合法律上之程式，判決駁回。而所謂具體理由，
    必係依據卷內既有訴訟資料或提出新事證，指摘或表明第一
    審判決有何採證認事、用法或量刑等足以影響判決本旨之不
    當或違法，而構成應予撤銷之具體事由，始克當之（例如：
    依憑證據法則具體指出所採證據何以不具證據能力，或依憑
    卷證資料，明確指出所為證據證明力之判斷如何違背經驗、
    論理法則）；倘僅泛言原判決認定事實錯誤、違背法令、量
    刑失之過重或輕縱，而未依上揭意旨指出具體事由，或形式
    上雖已指出具體事由，然該事由縱使屬實，亦不足以認為原
    判決有何不當或違法者（例如：對不具有調查必要性之證據
    ，法院未依聲請調查亦未說明理由，或援用證據不當，但除
    去該證據仍應為同一事實之認定），皆難謂係具體理由，俾
    與第二審上訴制度旨在請求第二審法院撤銷、變更第一審不
    當或違法之判決，以實現個案救濟之立法目的相契合，並節
    制濫行上訴（參最高法院97年度台上字第892號判決）。
二、本件上訴人即被告張樹忠不服原審判決而提起上訴，其上訴
    意旨略以：伊雖於民國94年間因案假釋，餘未執行刑未經撤
    銷假釋，且於96年7月16日視為執行完畢，再於99年8月5日
    始再犯案，然伊係為毒品犯，94至99年已近5年未曾犯案，
    足顯伊與一般戒隱犯略有差異，伊深知毒品危害社會深具影
    響，故一再控制意志遠離，足證伊戒毒之決心，故原審依刑
    法第47條第1項規定加重其刑，對伊並不適用。又伊施用毒
    品所生之危害實以自戕健康為主，對於他人並未造成危害，
    礙於中華民國之禁令，對於單純吸毒者，應注重促使戒除毒
    癮，而非以刑罰來防制，除刑罰而不除罪名應是國家社會所
    接納之首要防制法門云云。
三、按刑法第47條第1項規定：「受徒刑之執行完畢，或一部之
    執行而赦免後，5年以內故意再犯有期徒刑以上之罪者，為
    累犯，加重本刑至2分之1。」；刑法第79條第1項前段規定
    ：「在無期徒刑假釋後滿20年或在有期徒刑所餘刑期內未經
    撤銷假釋者，其未執行之刑，以已執行論。」。查被告張樹
    忠於82年間因違反麻醉藥品管理條例案件（販賣及施用），
    經臺灣高等法院臺南分院分別判處有期徒刑6年、6月，83年
    間又因違反藥事法案件，經臺灣臺中地方法院判處有期徒刑
    7月，三罪定應執行刑為有期徒刑6年10月確定，執行至84年
    10月24日假釋出獄，嗣假釋經撤銷，尚有殘刑4年1月7日未
    執行。於86年間因犯販賣麻醉藥品罪、持有第一級毒品罪，
    經本院及臺灣臺中地方法院分別判處有期徒刑5年2月、8月
    （嗣減為有期徒刑4月），定應執行刑為有期徒刑5年3月確
    定。於88年10月1日入監接續執行前揭殘刑4年1月7日及再犯
    之有期徒刑5年3月，迄94年8月12日假釋出獄，並於96年7月
    16日假釋期滿未經撤銷假釋，依刑法第79條第1項前段規定
    ，視為執行完畢，此有臺灣高等法院被告前案紀錄表在卷可
    稽。又本件被告所犯毒品危害防制條例第10條第1項之施用
    第一級毒品罪，其法定刑為「6月以上5年以下有期徒刑」，
    所犯同條第2項之施用第二級毒品罪，其法定刑為「3年以下
    有期徒刑」。茲被告於96年7月16日受有期徒刑之執行完畢
    後，於5年內即99年8月5日再犯本件施用第一級及第二及毒
    品其法定本刑均為有期徒刑以上之罪，依刑法第47條第1項
    之規定，為累犯，一定要加重其刑，最多可以加到2分之1。
    是以原審依刑法第47條第1項累犯之規定就所犯二罪各加重
    其刑後，量處被告施用第一級毒品罪有期徒刑8月，施用第
    二級毒品罪有期徒刑4月，並定應執行刑為有期徒刑10月，
    核其認事用法並無違誤之處，量刑亦屬甚輕。至於施用毒品
    行為是否應除刑罰而不除罪名，乃立法者之職務，要與法院
    依法判決無關。本件被告仍執前詞提起上訴，卻未提出任何
    具體事證指摘原審判決有何違法或不當之情形，顯屬上訴未
    敘述具體理由。依上揭說明，應認被告之上訴違背法律上之
    程式。爰依刑事訴訟法第372條之規定，不經言詞辯論，逕
    以判決駁回之。
四、應依刑事訴訟法第367條前段、第372條，判決如主文。
中    華    民    國   100    年    5     月    19    日
            刑事第七庭    審判長法  官  林  榮  龍
                                法  官  王  義  閔
                                法  官  李  秋  娟
以上正本證明與原本無異。
施用第一級毒品部分如不服本判決應於收受送達後十日內向本院
提出上訴書狀，其未敘述上訴之理由者，並得於提起上訴後十日
內向本院補提理由書（均須按他造當事人之人數附繕本）「切勿
逕送上級法院」。其餘不得上訴。
                                書記官  詹  錫  朋
中    華    民    國   100    年    5     月    19    日